# 关于少数股东增资，母公司不丧失控制权的一些疑问

提问人：lmr393 时间：2019-09-18 21:18:41
网上看了一些关于关于少数股东增资，母公司不丧失控制权的处理帖子，本人有以下几个疑问，请版主帮忙解答下，不胜感激！！
第一：母公司根据增资后的净资产新持股比例-增资前的净资产原持股比例的差额确认了的资本公积，在合并报表层面是不是不会会被抵消？如果差额是负数，是不是代表合并报表就会有资本公积借方余额？（因为我看到陈版主答复如果资本公积不足，还是建议作资本公积借方不用冲留存收益，这里有点不理解原因）
第二：我看到有些公司少数股东增资，并没有确认该资本公积，抵消的时候直接将少数股东增资部分计入少数股东权益，最终也是可以抵平，但是感觉这样显示的少数股东权益结果和按照论坛处理的是不一样的，请问这样是否可行？

回答人：chenyiwei
1 、这部分资本公积本来就是在合并报表层面才确认的，个别报表层面的投资成本不变，所以不存在 “抵销该项资本公积” 的问题。如果差额是负数，则代表合并报表就可能会有资本公积借方余额。
2 、可能表明此时的少数股东权益增加额与其对子公司的增资额恰好相等，故不影响合并报表层面的归母权益。

提问人：wx_5d54b62084c8 时间：2019-11-11 06:30:18
陈版您好，就单体不作处理我做一个衍生提问，母公司股份被动稀释，但不丧失控制权，比如原 1000 万，100%，外部进来 500 万，变成 1000 万占 66%，这时母公司又出售整体 10%，也就是变成 56%，那单体长投是减少 150 ，还是100?

回答人：chenyiwei
没有明确规定，如果是一揽子交易，建议在个别报表层面将被动稀释视同处置一并核算。

提问人：wx_5d54b62084c8 时间：2019-11-12 06:30:19
谢谢陈版，不是一揽子交易。被动稀释后又对外卖了 10%，这时持股成本应该按现有的 1500 的 10%，长投减少 150 万，是这样吗？

回答人：chenyiwei
是。